# 请教一个问题哦~~

提问人：superour 时间：2012-02-10 22:39:55
尽管权益份额没有发生变化，但仍按照《企业会计准则解释第 4 号》第三条关于通过分步交易实现非同一控制下合并在合并和个别报表层面的处理规定处理，包括在合并报表层面将所持有的权益按公允价值重新计量，差额计入投资收益。

回答人：chenyiwei
尽管权益份额没有发生变化，但仍按照《企业会计准则解释第 4 号》第三条关于通过分步交易实现非同一控制下合并在合并和个别报表层面的处理规定处理，包括在合并报表层面将所持有的权益按公允价值重新计量，差额计入投资收益。